Inventaris van de archieven van het Nederlandse Consulaat-Generaal en Vice-Consulaten in Marokko, (1658) 1753-1810
Nationaal Archief, Den Haag
- WEBSTER BLOUNT, CONSUL-GENERAAL, 1778-1810, D
  - Bijzondere onderwerpen, V.
    - Overige stukken, 2.
      - Brief van de gouverneur van Mogador (?) aan de sultan betreffende vice-consul D.J. Subrémont. Afschrift., 1802.; 97; 1 stuk
      - Marokkaanse stukken, 1779-1802 en z.d.; 98; 1 omslag
        In Arabisch gedeeltelijk zonder vertalingen.
      - Verklaring van de gezamenlijke vice-consuls en agenten te Mogador betreffende het in quarantaine houden van het schip `George'. Afschrift., 1804.; 99; 1 stuk
      - Brieven van de sultan. Expedities en afschriften., 1779-1792, 1807, z.d.; 100; 1 pak
        Correspondenten: Marokkaanse autoriteiten, Congres van de Verenigde Staten van Amerika; de Republiek Ragusa; Staten-Generaal; De Christo; Chiappe.
        Deels Arabisch en Italiaans.
- W.H. VAN NIEUWERKERKE, VICE-CONSUL TE LARACHE, 1783-1793, E
  (Van Nieuwerkerke nam tijdens het verlof van W. Blount, 1758-1786 het consulaatschap waar).
  - Ingekomen stukken, I.
    - Brieven van de sultan aan de gezamenlijke consuls, 1786. Afschriften.; 101; 2 stukken
      Italiaans en Spaans.
    - Brief van de sultan, 1787.; 102; 1 stuk
  - Uitgaande stukken, II.
    - Brief aan raadpensionaris Van Bleiswijk. Afschrift., 1785.; 103; 1 stuk
    - Brief aan de Directie van de Levantse Handel. Afschrift., 1785.; 104; 1 stuk
    - Brief aan de kooplieden Wilson en Mackarnen te Mogador. Afschrift., 1785.; 105; 1 stuk
    - Brieven met bijlagen aan de Staten-Generaal. Minuten., 1785-1788.; 106; 1 pak
    - Brieven aan raadpensionaris Van de Spiegel. Afschriften., 1788.; 107; 2 stukken